【裁判字號】    95,訴,1972
【裁判日期】    950728
【裁判案由】    搶奪等
【裁判全文】
臺灣臺中地方法院刑事判決              95年度訴字第1972號
公  訴  人  臺灣臺中地方法院檢察署陳檢察官佳林
被      告  戊○○
                    現於台灣台中看守所羈押中
            丙○○
                    現於台灣台中看守所羈押中
上列被告等因搶奪等案件，經檢察官提起公訴（95年度偵字第13
930號），被告2人於本院準備程序中就被訴事實為有罪之陳述，
經本院合議庭裁定改行簡式審判程序，判決如下：
    主      文
戊○○竊盜，累犯，處有期徒刑肆月。扣案機車鑰匙支沒收；
又共同意圖為自己不法之所有，而搶奪他人之動產，累犯，處有
期徒刑壹年。應執行有期徒刑壹年貳月。扣案機車鑰匙支沒收
。
丙○○共同意圖為自己不法之所有，而搶奪他人之動產，處有期
徒刑拾壹月。
    犯罪事實
一、戊○○前因違反肅清煙毒條例案件及麻醉藥品管理條例案件
    ，經法院判處有期徒刑3年7月，於民國88年6月11日假釋出
    獄；又於89年間，因毒品案件，經本院判處有期徒刑1年4月
    確定，與上開撤銷假釋執行殘刑接續執行，至92年10月31日
    縮刑期滿執行完畢。
二、戊○○猶不知悔改，竟意圖為自己不法之所有，於95年6月2
    6日11時30分許，在台中縣大里市○○路512號前，持自備之
    機車鑰匙竊取甲○○所有車牌號碼KBC-652號重型機車（價
    值約新台幣1萬5千元），得手後供己使用。嗣於同日13時10
    分許，騎乘上開竊得之機車負載丙○○，行經台中市○區○○○街，見乙○○獨自一人在人行道行走，戊○○與丙○○
    竟基於為自己不法所有之犯意聯絡，趁乙○○不備，由後座
    之丙○○自後方徒手搶奪乙○○之紫色女用皮包1只（內有
    現金2千元、NOKIA牌6710型手機1支、信用卡3張、阿瘦皮鞋
    500元面額之禮券3張、阿瘦皮鞋統一發票1張、汽車駕照、
    行照各1張），得手後騎車加速逃離現場，並將金錢朋分花
    用。嗣於同日22時30分許，戊○○與丙○○騎乘上開機車型
    經台中市○區○○路1段75號前，為警當場查獲，並扣得女
    用皮包1只、阿瘦皮鞋500元面額之禮券3張、阿瘦皮鞋統一
    發票1張、NOKIA牌手機電池1個（業經發還乙○○），及戊○○所有持以竊取機車用之機車鑰匙3支。
三、案經台中市警察局第一分局報請台灣台中地方法院檢察署檢
    察官偵查起訴。
    理    由
一、訊據被告戊○○、丙○○對於上開犯罪事實均坦承不諱，並
    據證人甲○○、乙○○分別於警詢中證述明確，且有贓物認
    領保管單2份、車輛車牌失竊作業－查獲車輛認可資料1份、
    現場圖、查獲照片6張附卷可稽，復有被告戊○○所有之機
    車鑰匙3支扣案可資佐證。是被告2人自白核與犯罪事實相符
    而值採信。本件事證明確，被告2人之犯行洵堪認定。
二、論罪科刑部分：
  (一)核被告戊○○所為，係犯刑法第320條第1項之普通竊盜罪及
    同法第325條第1項之搶奪罪；被告丙○○所為，係犯刑法第
    325條第1項之搶奪罪。被告2人就搶奪犯行，有犯意聯絡與
    行為分擔，均為共同正犯。
  (二)被告戊○○行為後，刑法及刑法施行法業於94年2月2日經總
    統以華總一義字第09400014901號令修正公布，並於95年7月
    1日施行，被告有如犯罪事實欄所示刑案之執行情形，此有
    臺灣高等法院被告前案紀錄表1份附卷可稽，其於有期徒刑
    執行完畢後5年以內再故意犯本件有期徒刑以上之罪，不論
    依修正前之刑法第47條，或修正後之刑法第47條第1項之規
    定，均構成累犯，對被告而言並無有利或不利之情形，自不
    生新舊法比較之問題，應逕依修正前之刑法第47條，論以累
    犯，並依法加重其刑。
  (三)查被告戊○○行為後，刑法第33條第5款亦經修正公布，並
    自95年7月1日起施行；修正後刑法第33條第5款規定「罰金
    ：新台幣1千元以上，以百元計算之。」，與修正前刑法第
    33條第5款規定「罰金：1元以上。」不同。比較新舊法結果
    ，以舊法較有利於行為人，新法之規定對被告並無較為有利
    之情形，故依刑法第2條第1項前段規定，本案關於刑法第32
    0條第1項之法定刑罰金部分，自應適用行為時之法律即修正
    前刑法第33條第5款規定決定其罰金部分之法定刑。
  (四)被告戊○○所犯竊盜罪及搶奪罪，犯意個別，罪名互異，應
    予分論併罰。又查被告戊○○行為時之修正前刑法第51條第
    5款係規定「宣告多數有期徒刑者，於各刑中之最長期以上
    ，各刑合併之刑期以下，定其刑期。但不得逾20年。」，修
    正後刑法第51條第5款則規定「宣告多數有期徒刑者，於各
    刑中之最長期以上，各刑合併之刑期以下，定其刑期。但不
    得逾30年。」比較修正前後合併定有期徒刑執行刑之標準，
    以修正前刑法第51條第5款之規定較有利於行為人，依刑法
    第2條第1項前段規定，應適用行為時即修正前刑法第51條第
    5款規定，就其所犯2罪定其應執行之刑。
  (五)爰分別審酌被告2人之素行、犯罪之動機、目的、手段、其
    等品行及智識程度、及其2人在本案中之分工地位，所為嚴
    重危害社會治安及其等於犯罪後坦承犯行等一切情狀，分別
    量處如主文所示之刑，被告戊○○部分並定其應執行之刑。
  (六)扣案之機車鑰匙3支，為被告戊○○所有，供其犯本件竊盜
    罪所用之物，業據其供明在卷，爰依刑法第38條第1項第2款
    之規定宣告沒收。
據上論斷，應依刑事訴訟法第273條之1第1項、第299條第1項前
段，刑法第2條第1項、第28條、第320條第1項、第325條第1項、
、修正前刑法第47條、修正前刑法第51條第5款、刑法第38條第1
項第2款，罰金罰鍰提高標準條例第1條前段，判決如主文。
本案經檢察官丁○○到庭執行職務。
中    華    民    國    95    年    7     月    28    日
                       刑事第二庭  法  官  陳姵君
右正本證明與原本無異。
如不服本判決，應於送達後十日內向本院提出上訴狀（須附繕
本），上訴於臺灣高等法院臺中分院。
                                   書記官  莊金屏
中    華    民    國    95    年    7     月    28    日
附錄論罪科刑法條
中華民國刑法第320條第1項
意圖為自己或第三人不法之所有，而竊取他人之動產者，為竊盜
罪，處5年以下有期徒刑、拘役或5百元以下罰金。
中華民國刑法第325條第1項
意圖為自己或第三人不法之所有，而搶奪他人之動產者，處6月
以上5年以下有期徒刑。


司法院資訊處製作；財團法人民間司法改革基金會備份。
